臺灣高等法院臺南分院民事裁定
110年度重家上字第16號
上  訴  人  吳美樺  
訴訟代理人  梁繼澤律師                      
上列上訴人與被上訴人吳文展及追加被告吳晏輝、吳岳勳、吳怡
旻、吳芸、吳美慧、吳明翰、吳昱穎、吳宗儒、吳榮豐間請求
回復繼承權等事件，上訴人對於中華民國111年10月27日本院110
年度重家上字第16號判決，提起上訴，本院裁定如下：
    主  文
上訴人應於收受本裁定正本7日內，補繳第三審裁判費新臺幣99,
955元，逾期不補正，以裁定駁回上訴。
    理  由
一、按向第二審或第三審法院上訴，依第77條之13及第77條之14
    規定，加徵裁判費十分之五；民事訴訟法第77條之16第1項
    前段定有明文。次按以一訴主張數項標的者，其價額合併計
    算之。但所主張之數項標的互相競合或應為選擇者，其訴訟
    標的價額，應依其中價額最高者定之；同法第77條之2第1項
    亦定有明文。
二、本件上訴人不服本院第二審判決，提起上訴，經核上訴人以
    一訴請求確認其為被繼承人吳黃琴之繼承人、請求回復其對
    吳黃琴之繼承權、請求塗銷如附表所示不動產之登記並將其
    列入為公同共有繼承人，並主張其應繼分為1/5等語。上訴
    人主張之數項標的雖不同，惟自經濟上觀之，其訴訟目的一
    致，依民事訴訟法第77條之2第1項但書規定，本件訴訟標的
    價額應為新臺幣（下同）6,626,135元【計算式：33,130,67
    3×1/5＝6,626,135；元以下4捨5入】，應徵第三審裁判費99,
    955元，未據上訴人繳納，其上訴程式尚有欠缺。茲命上訴
    人於本裁定送達翌日起7日內補正，逾期未補正，上訴不合
    法，即駁回其上訴。
三、爰裁定如主文。　　
中　　華　　民　　國　　111 　年　　11　　月　　21　　日
                  家事法庭      審判長法  官  張世展 
                  
                                      法  官  黃義成

                                      法  官  黃瑪玲
上為正本係照原本作成。
如對本裁定就核定訴訟標的價額提起抗告，須於本裁定送達後十
日內向本院提出抗告狀（需附繕本），並應繳納抗告費新台幣一
千元。其餘命補繳裁判費部分，不得抗告。
中　　華　　民　　國　　111 　年　　11　　月　　21　　日

                                      書記官  蘭鈺婷
　　　　　　　　　　　　　　
附表：
編號 土地地號 面積(平方公尺) 公告現值（新臺幣） 價值（新臺幣） 1 雲林縣北港鎮○ ○段000地號 15.67 17,700 277,359元 2 嘉義縣番路鄉○ ○段000000地號 10,115 650 6,574,750元 3 嘉義縣番路鄉○ ○段00000地號 3,790 650 2,463,500元 4 嘉義縣番路鄉○ ○段000000地號 6,325 650 4,111,250元 5 嘉義縣番路鄉○ ○段00000地號 1,128 650 733,200元 6 嘉義縣番路鄉○ ○段000000地號 317 650 206,050元 7 嘉義縣番路鄉○ ○段000000地號 7,351 650 4,778,150元 8 嘉義縣番路鄉○ ○段000地號 674 650 438,100元 9 嘉義縣番路鄉○ ○段00000地號 611 650 397,150元 10 嘉義縣番路鄉○ ○段00000地號 34 650 22,100元 11 嘉義縣番路鄉○ ○段000000地號 5,057.5 650 3,287,375元 12 嘉義縣番路鄉○ ○段000000地號 5,057.5 650 3,287,375元 13 嘉義縣六腳鄉○ ○○段○○小段000地號 426 1,900 809,400元 14 雲林縣北港鎮○ ○段000地號 294.46 19,510 5,744,914元  合計   33,130,673元